臺灣臺中地方法院刑事判決　　　　　　　95年度易字第3800號
公　訴　人　臺灣臺中地方法院檢察署檢察官
被　　　告　丁○○
　　　　　　乙○○
　　　　　　　　　　號
上二人共同
選任辯護人　陳偉民律師
上列被告等因竊盜案件，經檢察官提起公訴（九十五年度偵字第
二二五六四號），本院判決如下：
    主    文
丁○○共同竊盜，累犯，處拘役伍拾日，如易科罰金，以新臺幣
壹仟元折算壹日，減為拘役貳拾伍日，如易科罰金，以新臺幣壹
仟元折算壹日。
乙○○共同竊盜，處拘役肆拾日，如易科罰金，以新臺幣壹仟元
折算壹日，減為拘役貳拾日，如易科罰金，以新臺幣壹仟元折算
壹日。
    犯罪事實
一、丁○○前因犯竊盜及偽造文書等罪，經臺灣高等法院臺中分
    院分別判決有期徒刑三月、六月後，復經臺灣高等法院臺中
    分院裁定應執行有期徒刑八月確定，於民國九十五年十一月
    二十八日易科罰金執行完畢。詎丁○○不知悔改，因遭任職
    之大東海文化事業公司（下稱大東海公司）解職，心生不滿
    ，即與其夫乙○○共同基於意圖為自己不法所有之竊盜犯意
    聯絡，於九十五年九月二日五時三十四分，一同前往大東海
    公司位在臺中縣龍警鄉○○路東興巷十八號二樓之東大班教
    室，由丁○○先取出該教室置於門口腳踏墊下之教室鑰匙及
    磁卡，再以該磁卡解除保全設定並持鑰匙打開教室大門後入
    內，徒手竊取大東海公司置於該教室內之參考書二本及教學
    ＶＣＤ光碟片共二百八十七片，乙○○則在外把風，丁○○
    得手後隨即將竊得之參考書及光碟片至於藍色提袋內交予乙○○，其二人並立即逃離現場，丁○○、乙○○嗣後即將上
    開竊得之參考書及光碟片棄置在大東海公司原設但已搬離之
    臺中市○○○路○段九八之十六號中港班一樓與地下一樓交
    接轉角處。嗣經警於九十五年九月二十七日搜索查獲，並扣
    得上開參考書二本及教學ＶＣＤ光碟片共二百八十七片（已
    發還）。
二、案經臺中縣警察局烏日分局報請臺灣臺中地方法院檢察署檢
    察官偵查起訴。
    理    由
一、訊據被告丁○○、乙○○固坦承有於前揭時間、地點前往大
    東海公司東大班教室，被告丁○○並坦承有拿取前開大東海
    公司之參考書二本及教學ＶＣＤ光碟片共二百八十七片，被
    告乙○○則坦承有拿該裝有參考書二本及教學ＶＣＤ光碟片
    共二百八十七片之藍色提袋等事實，惟均矢口否認有何共同
    竊盜之犯行，被告丁○○辯稱：伊只是想擾亂大東海公司，
    所以才將參考書二本及教學ＶＣＤ光碟片共二百八十七片從
    東大班拿到中港班，伊並無不法所有之意圖云云；被告乙○○則辯稱：伊只是幫被告丁○○拿東西，伊以為那些是私人
    物品，當時伊並不知情云云。惟查：
  (一)前揭犯罪事實，業據被告二人為前開部分之自白，經核與告
    訴人丙○○指訴情節相符，並經證人甲○○證述明確，且有
    監視錄影翻拍照片六張、查獲照片六張、交屋切結書、協議
    書、水電費收據、刑案現場測繪圖、贓物認領保管單及員警
    偵查報告各一份在卷可稽。
  (二)被告丁○○雖辯稱其無不法所有意圖云云。然：
  (1)刑法上關於財產上之犯罪，所定意圖為自己或第三人不法所
    有之意思條件，即所稱之「不法所有意圖」，固指欠缺適法
    權源，仍圖將財產移入自己實力支配管領下，得為使用、收
    益或處分之情形而言，然該項「不法所有」云者，除係違反
    法律之強制或禁止規定者外；其移入自己實力支配管領之意
    圖，違反公共秩序或善良風俗，以及逾越通常一般之人得以
    容忍之程度者，自包括在內（最高法院八十七年度臺上字第
    一六三號判決參照）。
  (2)被告丁○○自承其係將前開竊得之參考書及光碟片置於中港
    班教室一樓跟地下室之轉角處等語。且證人甲○○於本院審
    理時亦證稱：該中港班教室所在之地下室並非大東海公司承
    租，大東海公司也沒有使用該地下室，大東海公司中港班教
    室在二樓，但一樓與二樓間沒有上鎖，被告他們出入都要經
    過補習班櫃台，至於中港班之地下室公司只有放燒金紙的桶
    子，被告會放他們家的腳踏車，另外還有一些學生或員工的
    雜物也會放在該處，該中港班於九十五年八月三十一日就開
    始搬家到臺中市○○路六二號之營業地點，搬家公司只搬一
    天就完成，剩下一些海報、榜條及員工私人物品要自行清運
    ，九十五年九月二日當時臺中並無考場，也沒有作考場服務
    等語明確，足見該中港班教室之地下室並非專屬於大東海公
    司使用之處所，且絕大部分係供被告二人所使用，並且於九
    十五年八月三十一日該中港班教室也已停止使用，大東海公
    司已無人員在該處營運甚明，益徵被告丁○○竊得前開財物
    後，係置於其實力支配之下，揆諸前揭說明，顯有不法所有
    意圖至明。
  (三)被告乙○○雖辯稱其僅係幫被告丁○○搬東西，其以為是被
    告丁○○私人物品，其並不知情云云。然查，證人甲○○於
    本院審理時證稱：被告丁○○係於九十五年八月三十一日因
    不願意跟大東海公司簽立承攬契約書，所以當天就辦理離職
    ，且當時因薪資問題，被告丁○○與公司總部之人談的很不
    愉快，被告有找蘋果日報記者到場等語，足見被告丁○○於
    九十五年八月三十一日即已離職，且與大東海公司因薪資問
    題發生糾紛，被告乙○○既係被告丁○○之夫，衡情自無不
    知被告丁○○確已離職，惟其仍於九十五年九月二日凌晨五
    時與被告丁○○一同前往大東海公司東大班拿取前開物品，
    顯與常情不符；又證人甲○○復證稱：大東海公司於九十五
    年九月二日亦無僱用被告乙○○去考場服務發文宣、廣告等
    語明確，顯見被告乙○○亦無權拿取大東海公司之物品，另
    參諸本案所竊取之物品為參考書二本及教學光碟片共二百八
    十七片，亦無使人誤認係私人物品之可能，況如被告乙○○
    所述其係為陪同被告丁○○取回私人物品，何以特地於清晨
    時分趁大東海公司東大班無人在場時前往拿取，並且於拿取
    後將之棄置在臺中市○○○路○段九八之十六號中港班一樓
    與地下一樓交接轉角處而置之不理，亦與所述係幫被告丁○○取回私人物品之情形未合，足見被告乙○○確係知悉被告
    丁○○係要竊取東大班之財物甚明，其所辯並無足採。
  (四)綜上所述，被告二人所辯，無非事後圖卸刑責之詞，不足採
    信。本件事證明確，被告犯行洵堪認定。
二、核被告二人所為，均係犯刑法第三百二十條第一項普通竊盜
    罪。被告二人就竊盜犯行，有犯意聯絡及行為分擔，均為共
    同正犯。查被告丁○○前因犯竊盜及偽造文書等罪，判決後
    復經臺灣高等法院臺中分院裁定應執行有期徒刑八月確定，
    於民國九十五年十一月二十八日易科罰金執行完畢，有臺灣
    高等法院被告前案紀錄表一份在卷可憑，其前受徒刑之執行
    完畢後，五年以內故意再犯本件有期徒刑以上之罪，為累犯
    ，應依刑法第四十七條第一項之規定加重其刑。爰審酌被告
    二人之素行，及其等犯罪動機、目的、手段、分工方式，與
    其等所竊取之物品價值不高等所生損害，暨其犯罪後猶避重
    就輕飾詞卸責之態度等一切情狀，分別量處如主文所示之刑
    ，並各諭知易科罰金之折算標準。又被告二人所犯前開竊盜
    犯行均在九十六年四月二十四日前，且無中華民國九十六年
    罪犯減刑條例所定不得減刑之情形，爰均依中華民國九十六
    年罪犯減刑條例第二條第一項第三款之規定，各減輕其等之
    宣告刑至二分之一，並依同條例第九條之規定，併均諭知易
    科罰金之折算標準。
據上論斷，應依刑事訴訟法第二百九十九條第一項前段，刑法第
二十八條、第三百二十條第一項、第四十七條第一項、第四十一
條第一項前段，中華民國九十六年罪犯減刑條例第二條第一項第
三款、第七條、第九條，刑法施行法第一條之一，判決如主文。
中　　華　　民　　國　　96　　年　　12　　月　　 7　　日
                  刑事第六庭  審判長法  官  洪俊誠
                                    法  官  高英賓
                                    法  官  戴博誠
上正本證明與原本無異。
如不服本判決，應於收受送達後10日內向本院提出上訴書狀（應
敘述具體理由並附繕本）。
上訴書狀如未敘述理由，應於上訴期間屆滿後20日內補提理由書
於本院。
                                    書記官  林政佑
中　　華　　民　　國　　96　　年　　12　　月　　 7　　日
【附錄論罪科刑法條】
刑法第三百二十條第一項：
意圖為自己或第三人不法之所有，而竊取他人之動產者，為竊盜
罪，處五年以下有期徒刑、拘役或五百元以下罰金。
